【裁判字號】    90,簡上,496
【裁判日期】    901023
【裁判案由】    清償債務
【裁判全文】
臺灣臺北地方法院民事判決  九十年度簡上字第四九六號
    上  訴  人  丙○○
    被上訴人    中國信託商業銀行股份有限公司
    法定代理人  乙○○
    訴訟代理人  丁○○
                甲○○
右當事人間請求清償債務事件，上訴人對於中華民國九十年五月二十八日本院台北簡
易庭九十年度北簡字第六二六五號第一審判決提起上訴，本院判決如左：
    主  文
上訴駁回。
第二審訴訟費用由上訴人負擔。
    事  實
甲、上訴人方面：
  一、聲明：
  （一）原判決廢棄。
  （二）被上訴人在第一審之訴及假執行聲請均駁回。
  （三）第一、二審訴訟費用由被上訴人負擔。
  二、陳述：除與原審判決書所載者相同茲予引用外，補稱：
      本件在起訴前兩造已經達成協議，由上訴人每月攤還一萬元，並經上訴人每月
      攤還在案，已經清償四個月，被上訴人一方面與上訴人成立協議，另方面又提
      起本件訴訟，且又未將已攤繳部分費用扣除，另外主張被上訴人應該不能再計
      算違約金以及手續費云云。
  三、證據：援用原審之立證方法。
乙、被上訴人方面：
  一、聲明：駁回上訴。
  二、陳述：除與原審判決書所載者相同茲予引用外，補稱：
      雖然與上訴人達成和解，但是依照和解條件應該在民國九十年五月十六日上訴
      人就應該繳第一筆款，但卻遲至同年月十八日才繳款，之後都沒有再繳款。在
      達成和解前上訴人有繳部分錢，但是因為是先抵充利息與違約金，故無法從本
      金的部分扣除四萬元。另依據契約之約定本件上訴人如有違約之情形，依約自
      應負擔違約金以及手續費。
  三、證據：除援用原審之立證方法外，補提上訴人歷史帳單總查詢單為證。
    理  由
一、本件被上訴人起訴主張：上訴人向其申請信用卡使用，依約上訴人即得於特約商
    店記帳消費，但應於次月繳款截止日前向被上訴人清償，逾期應給付按年息百分
    之二十計算之利息丙案年息百分之二計算之違約金。詎上訴人共計有新台幣（下
    同）壹拾柒萬陸仟零元未給付，（其中壹拾柒萬壹仟肆佰零肆元為消費款，貳
    仟玖佰玖拾玖元為循環利息，陸佰元為違約金，）未按期給付之事實，依約除應
    給付上開消費款外，另應給付自最後繳款截止日九十年五月五日之翌日起至清償
    日止，按年息百分之二十計算之利息，並按年息百分之二計算之違約金，已據其
    提出與所述相符之信用卡申請書、約定條款、消費明細表等件為證。上訴人則以
    ：本件在起訴前兩造已經達成協議，由上訴人每月攤還一萬元，並經上訴人每月
    攤還在案，已經清償四個月，被上訴人一方面與上訴人成立協議，另方面又提起
    本件訴訟，且又未將已攤繳部分費用扣除，另外主張被上訴人應該不能再計算違
    約金以及手續費云云置辯。
二、經查：依據兩造所簽訂之分期還款協議書（見原審卷第十七頁），上訴人所積欠
    被上訴人壹拾捌萬捌仟玖佰柒拾玖元之信用卡消費款及循環利息、違約金，乃計
    算至九十年三月一日止。而該協議書復約定被上訴人就每月帳款總金額（包含當
    月帳單所列之循環利息、違約金）為清償範圍於每月十日前繳款一萬元，倘有一
    期未按照約定日期繳款，視為帳款總金額全部到期，立即清償全數款項。故上訴
    人雖分別於九十年三月三十日、同年四月十六日及同年五月十八日各繳款一萬元
    ，但其因有遲延繳款而違約之情形，被上訴人自得就此再計算逾期手續費、循環
    利息與違約金，且本件帳款總金額因上訴人有未按照約定日期繳款之情形而視為
    全部到期，被上訴人自得扣除上訴人已繳部分後就剩餘之款項金額為全部請求。
    另依據信用卡約定條款第十五條之約定，如上訴人有違約之情事，被上訴人自得
    計算逾期手續費、循環利息以及違約金，本件違約金並無過高之情事，被上訴人
    亦無拋棄其違約金請求權，故被上訴人辯稱不應計算逾期手續費、循環利息以及
    違約金自屬無據。
三、綜上所述，本件被上訴人主張為可採，上訴人所辯均為無可採。依據兩造所簽訂
    之信用卡契約，被上訴人自得請求上訴人給付消費款、循環利息、逾期手續費及
    違約金。從而，被上訴人本於契約關係請求上訴人給付所積欠款項計壹拾柒萬陸
    仟零元為有理由，應予准許。是則原審判命上訴人如數給付，於法並無不合。
    上訴意旨指摘原判決不當，求予廢棄改判，為無理由，應予駁回其上訴。
四、據上論結，本件上訴為無理由，依民事訴訟法第四百三十六條之一第三項、第四
    百四十九條第一項、第七十八條，判決如主文。
中      華      民      國    九十      年      十      月    二十三    日
                                            民事第四庭審判長法官  謝明珠
                                                            法官  劉又菁
                                                            法官  黃柄縉
右為正本係照原本作成
本判決不得上訴
中      華      民      國    九十      年      十      月    二十三    日
                                                      法院書記官  楊湘雯


司法院資訊處製作；財團法人民間司法改革基金會備份。
